---
title: "Ocena i wybór modelu"
author: "Agnieszka Sitko"
date: "7 października 2017"
output: html_document
---

```{r setup, include=FALSE}
knitr::opts_chunk$set(echo = TRUE, warning = FALSE, message = FALSE)
```

## Podstawowe biblioteki
```{r}
library(dplyr)
library(ggplot2)
library(caret) # ML
library(broom) # tidy models
```

## Dane
```{r}
load("../data/nyc_prices.rda") # prices_train_train
prices_train %>% 
    head()
```

```{r}
prices_train %>% 
    colnames()
```


## Model liniowy
```{r}
default_model <- lm(sale_price ~ ., data = prices_train)
default_model %>% 
    summary()
```

## Czy mój model dobrze opisuje zbiór, na którym się uczył?
```{r}
prices_train_pred <- default_model$fitted.values
```

```{r}
# zależność między R^2 a MSE
```

### Jak dobierać funkcję kosztu?

```{r}
predicted_vs_observed_plot <- qplot(x = prices_train$sale_price, 
                                    y = prices_train_pred) + 
    geom_abline(slope = 1, intercept = 0, color = "red")
predicted_vs_observed_plot
```



#### Mean Squared

$$MSE = \frac{1}{n} \sum_{i = 1}^n(y_i - \hat{y}_i)^2.$$
```{r}
mse <- function(actual, predicted) {
    mean((actual - predicted) ^ 2)
}

mse(actual = prices_train$sale_price, predicted = prices_train_pred)
```

#### Mean absolute error

$$MAE = \frac{1}{n}\sum_{i=1}^n|y_i-\hat{y}_i|.$$

```{r}
x <- seq(1, 3, 0.1)
data.frame(x = x, squared = x ^ 2, abs = abs(x)) %>% 
    reshape2::melt(id.vars = "x", var = "fun") %>% 
    ggplot(aes(x = x, y = value, col = fun)) + geom_line()
```

```{r}
mae <- function(actual, predicted) {
    mean(abs(actual - predicted))
}

mae(actual = prices_train$sale_price, predicted = prices_train_pred)
```
#### Mean Squared Logarithmic Error (MSLE)

$$MSLE = \frac{1}{n} \sum_{i = 1}^n(\log(y_i) - \log(\hat{y}_i))^2.$$
```{r}
plot(log, 1, 100)
```

```{r}
msle <- function(actual, predicted) {
    mean((log(actual) - log(predicted))^2)
}

msle(actual = prices_train$sale_price, predicted = prices_train_pred)
```
```{r}
predicted_vs_observed_plot
```


#### Transformacja Boxa-Coxa

$$
    y_{\lambda}=\left\{
                \begin{array}{ll}
                  \frac{y^\lambda - 1}{\lambda} \;\; \mathrm{dla} \;\; \lambda \neq 0, \\
                  \log{y} \;\; \mathrm{dla} \;\; \lambda = 0.
                \end{array}
              \right.
$$

```{r}
MASS::boxcox(default_model)
```

```{r}
log_default_model <- lm(log(sale_price) ~., data = prices_train)
```

```{r}
mse(actual = prices_train$sale_price, log_default_model$fitted.values)
```

## Czy mój model dobrze generalizuje?

```{r}
load("../data/nyc_prices_new.rda") # prices_test
```

```{r}
test_default_pred <- predict(log_default_model, newdata = prices_test)
```

```{r}
mse(actual = prices_test$sale_price, predicted = log_default_model$fitted.values)
```


### Przeuczenie vs. niedouczenie

1. Stwórzmy wielomian 4 stopnia
```{r}
polynomial_function <- function(x) {
    return(poly(x, degree = 4) %*% c(1, 2, -6, 9))
}

grid <- 1:100
polynomial_data <- data.frame(x = grid, y = polynomial_function(grid)) 
polynomial_data %>% 
    ggplot(aes(x, y)) + geom_point()
```


2. Dodajmy szum
```{r}
polynomial_data$y <- polynomial_data$y + rnorm(length(grid), 1, 0.5) 
polynomial_data %>% 
    ggplot(aes(x, y)) + geom_point()
```
3. Wydzielmy zbiór walidacyjny.
```{r}
set.seed(44)
train_ids <- sample(1:nrow(polynomial_data), size = 0.7 * nrow(polynomial_data))
polynomial_data$type <- "train"
polynomial_data$type[-train_ids] <- "test"
polynomial_data %>% 
    ggplot(aes(x, y, color = type)) + geom_point()
```


4. Wyestymujmy kolejne wielomiany.
```{r}
degrees <- 1:25
degrees_subset <- c(1, 2, 4, 25)
polynomial_data_train <- polynomial_data[polynomial_data$type == "train", ]

train_poly_lm <- function(degree) {
    lm(y ~ poly(x, degree), 
       data = polynomial_data_train)    
}

models <- lapply(degrees, train_poly_lm)
predictions <- data.frame(sapply(models, predict, newdata = polynomial_data))
colnames(predictions) <- paste0("degree_", degrees)

cbind.data.frame(polynomial_data, predictions) %>%
    reshape2::melt(id.vars = c("x", "y", "type")) %>% 
    filter(variable %in% paste0("degree_", degrees_subset)) %>% 
    ggplot(aes(x)) + geom_point(aes(y = y)) +
    geom_line(aes(y = value, color = variable)) +
    coord_cartesian(ylim = c(min(polynomial_data$y), max(polynomial_data$y)))
```
```{r}
melt_degrees <- function(x) {
    reshape2::melt(x, id.vars = c("x", "y", "type"))
}

mse_by_degree <- function(x) {
    x %>% 
        group_by(variable) %>% 
        summarize(mse = mse(y, value)) 
}
    
cbind.data.frame(polynomial_data, predictions) %>% 
    split(polynomial_data$type) %>% 
    lapply(melt_degrees) %>% 
    lapply(mse_by_degree) %>% 
    bind_rows(.id = "type") %>% 
    ggplot(aes(variable, mse, group = type, color = type)) + 
    geom_point() + geom_line() + 
    theme(axis.text.x = element_text(angle = 90, hjust = 1)) +
    scale_y_log10()
```

### Regularyzacja parametrów

#### LASSO

W LASSO minimalizujemy funkcję straty, pilnując, by parametry $\beta$ nie miały dużej normy.

$$\min_{\hat{\beta}}\frac{1}{n} \sum_{i = 1}^n(y_i - X\hat{\beta})^2 
    \;\; \mathrm{dla} \;\; 
\sum_{j = 1}^k|\beta_j| \leq t.$$
$\beta_0$ jest pominięty w powyższej sumie! 
$t$ to pewien hiperparametr, który wymaga ustalenia.


```{r}
if (!require(glmnet)) {
    install.packages("glmnet")
    library(glmnet)
}

single_lasso <- glmnet(poly(polynomial_data_train$x, 25), 
                       polynomial_data_train$y, 
                       lambda = 0.01)
single_lasso$beta
```

#### Walidacja 
```{r}
lasso_val <- glmnet(poly(polynomial_data_train$x, 25), 
                       polynomial_data_train$y)
plot(lasso_val, xvar = 'lambda')
```

#### Kroswalidacja
```{r}
set.seed(44) # podział na zbiory walidacyjne nie jest deterministyczny
lasso_cv <- cv.glmnet(poly(polynomial_data_train$x, 25), 
                       polynomial_data_train$y)
plot(lasso_cv)
```

```{r}
lasso_cv$lambda.min
lasso_cv$lambda.1se # największa lambda, która mieści się w przedziale ufności lamda.min
```


```{r}
lasso_best <- glmnet(poly(polynomial_data_train$x, 25), 
                     polynomial_data_train$y,
                     lambda = lasso_cv$lambda.1se)
lasso_best$beta
```
```{r}
lasso_prediction <- predict(lasso_best, poly(polynomial_data$x, 25))
cbind.data.frame(polynomial_data, lasso_prediction) %>%
    ggplot(aes(x)) + geom_point(aes(y = y)) +
    geom_line(aes(y = s0))
```


### GIC
```{r}
model_stats <- sapply(models, function(x) unlist(broom::glance(x)))
model_stats %>% 
    t() %>% as.data.frame() %>% 
    select(df, logLik, AIC, BIC) %>% 
    reshape2::melt(id.vars = "df") %>% 
    ggplot(aes(x = df, y = value, color = variable)) + 
    geom_point() + geom_line()
```

```{r}
model_stats %>% 
    t() %>% as.data.frame() %>% 
    select(r.squared, adj.r.squared, df) %>% 
    reshape2::melt(id.vars = "df") %>% 
    ggplot(aes(x = df, y = value, color = variable)) + 
    geom_point() + geom_line() 
```


