---
title: "RLadies: dplyr (grupa nr 2)"
output: html_notebook
author: Marta Sommer
date: 16 marca 2017 r.
---

Zainstalujmy pakiet:

```{r, eval = FALSE}

install.packages("dplyr")

```

Załadujmy pakiet:

```{r, message = FALSE}

library("dplyr")

```

Będziemy pracować na danych o produktach z McDonalda:

```{r}

menu <- read.csv("../dane/menu.csv", encoding = "UTF-8")
head(menu)

```

Podstawowe funkcje:

* **select** - wybierz kolumny
* **arrange** - posortuj
* **filter** - wybierz wiersze spełniające określone warunki
* **mutate** - stwórz nową kolumnę
* **summarise** - podsumuj (stwórz nową tabelę)
* **group_by** - licz coś w grupach

Podstawowy operator:

* **%>%** (pipe) - Ctrl + Shift + M (skrót w RStudio)

### SELECT

1. wybieranie jednej kolumny:

```{r}

menu %>% 
    select(Category)

```

2. wybieranie wielu kolumn:

```{r}

menu %>% 
    select(Category,
           Calories)

```

### ARRANGE

1. wybierz dwie kolumny, a następnie posortuj po jednej z nich:

```{r}

menu %>% 
    select(Item,
           Calories) %>% 
    arrange(Calories)

```

2. posortuj malejąco:

```{r}

menu %>% 
    select(Item,
           Calories) %>% 
    arrange(desc(Calories))

```

3. posortuj podwóch kolumnach:

```{r}

menu %>% 
    select(Item,
           Calories) %>% 
    arrange(desc(Calories),
            Item)

```

### FILTER

1. wybierz dania, które mają równo 100 kalorii:

```{r}

menu %>% 
    filter(Calories == 100) %>% 
    select(Item,
           Category,
           Calories)

```

2. wybierz dania, które mają mniej niż 100 kalorii:

```{r}

menu %>% 
    filter(Calories < 100) %>% 
    select(Item,
           Category,
           Calories)

```

3. wybierz dania, które mają mniej niż 100 kalorii i nie są napojem ('Beverages'):

```{r}

menu %>% 
    filter(Calories < 100,
           Category != "Beverages") %>% 
    select(Item,
           Category,
           Calories)

```

4. wybierz dania, które mają mniej niż 100 kalorii, nie są napojem ('Beverages') i posortuj po liczbie kalorii:

```{r}

menu %>% 
    filter(Calories < 100,
           Category != "Beverages") %>% 
    select(Item,
           Category,
           Calories) %>% 
    arrange(Calories)

```

5. znajdź produkt zawierający najwięcej żelaza:

```{r}

menu %>% 
    filter(Iron.PDV == max(Iron.PDV))

```

### MUTATE

1. wybierzmy danie, jego zawartość tłuszczu i jaki to jest procent dziennej 'dawki' tłuszczu:

```{r}

menu %>% 
    select(Item,
           Total.Fat, 
           Total.Fat.PDV)

```

Dowiedzmy się, jaka jest dzienna zalecana 'dawka' tłuszczu: (powiedzmy, że dobrze policzyli :D)

```{r}

menu %>% 
    select(Item,
           Total.Fat, 
           Total.Fat.PDV) %>% 
    mutate(dzienna_dawka_tluszczu = round(Total.Fat*100/Total.Fat.PDV))

```

2. stwórzmy nową kolumnę, w której będziemy mieć zawartość tłuszczu, a w nawiasie jaka to jest procentowa dzienna dawka:

```{r}

menu %>% 
    select(Item,
           Total.Fat, 
           Total.Fat.PDV) %>% 
    mutate(Fat = paste0(Total.Fat, " (", Total.Fat.PDV, "%)"))

```


### SUMMARISE

1. policzmy średnią liczbę kalorii

```{r}

menu %>% 
    summarise(sr_kalorie = mean(Calories))

```


2. policzmy średnią liczbę kalorii i średnią ilość tłuszczu:

```{r}

menu %>% 
    summarise(sr_kalorie = mean(Calories),
              sr_tluszcz = mean(Total.Fat))

```

3. policzmy ile jest dań:

```{r}

menu %>% 
    summarise(n())

```

### GROUP_BY

1. policzmy średnią liczbę kalorii w podziale na rodzaj posiłku:

```{r}

menu %>% 
    group_by(Category) %>% 
    summarise(sr_kalorie = mean(Calories)) %>% 
    arrange(sr_kalorie)

```

2. policzmy ile jest dań w podziale na kategorie:

```{r}

menu %>% 
    group_by(Category) %>% 
    summarise(n())

```

3. znajdź produkt zawierający najwięcej żelaza w danej kategorii:

```{r}

menu %>% 
    group_by(Category) %>% 
    filter(Iron.PDV == max(Iron.PDV)) %>% 
    select(Category, Item, Iron.PDV)

```

## ZADANIA:

1. Wybierz kolumny: produkt (*Item*) oraz zawartość tłuszczu (*Total.Fat*). Posortuj tabelę malejąco po zawartości tłuszczu.

2. Wybierz produkty (*Item*), które zawierają minimalnie 20, a maksymalnie 100 kalorii. 

3. Znajdź produkt (*Item*), który zawiera najmniej cholesterolu (*Cholesterol*).

4. Policz średnią zawartość cukru (*Sugar*) we wszystkich produktach.

5. Dla każdego produktu (*Item*) policz jakim procentem jego wartości energetycznej (*Calories*) jest wartość energetyczna zawarta w tłuszczu (*Calories.from.Fat*). Wynik zaokrąglij do całości. 

6. Znajdź produkt/-y (*Item*), które zawierają minimalną wartość sodu (*Sodium*). 

7. Znajdź produkty (*Item*) z kategorii (*Category*) *Breakfast*, które zawierają najwięcej sodu.

8. Dla każdej kategorii produktu (*Category*) znajdź średnią zawartość tłuszczu (*Total.Fat*).

9. Dla każdej kategorii produktu (*Category*) znajdź minimalną zawartość cukru.

10. Policz średnią zawartość cukru dla produktów (*Item*) będących McMuffinami (takimi, które w nazwie (*Item*) zawierają wyrażenie 'McMuffin').






















