---
title: "R Ladies: warsztaty z pakietu ggplot2"
author: "Marta Sommer"
date: "20 października 2016"
output: html_document
---

```{r setup, include = FALSE}

knitr::opts_chunk$set(echo = FALSE)

```

## Pakiety

Zainstaluj pakiet:

```{r, eval = FALSE, message = FALSE, warning = FALSE, echo = TRUE}

install.packages("ggplot2")

```

Załaduj pakiety:

```{r, message = FALSE, warning = FALSE, echo = TRUE}

library("ggplot2") # do rysowania wykresow
library("ggrepel") # ladniejsze geom_text()

library("PogromcyDanych") # dane znajduja sie w tym pakiecie

library("tidyr") # do zmieniania tabeli z postaci szerokiej w waska
library("dplyr") # do roznych (troche sql-owych) operacji na tabelach

library("plotly") # interaktywne wykresy

```

## Cheatsheet

https://www.rstudio.com/wp-content/uploads/2015/03/ggplot2-cheatsheet.pdf

## Dane

```{r, message = FALSE, warning = FALSE, echo = TRUE}

data("koty_ptaki")
koty_ptaki

```

## Struktura

```{r, message = FALSE, warning = FALSE, echo = TRUE, eval = FALSE}

ggplot(ramka_z_danymi, aes(x = ?, y = ?, color = ?, fill = ?, label = ?, 
                           shape = ?, size = ?)) +
     geom_point(...) +
     geom_bar(...) +
     geom_line(...) +
     geom_text(...) +
     ...
     coord_flip(...) +
     ...
     facet_grid(...) +
     ...     
     theme_(bw/minimal/gray/...) +
     theme(axis.title = element_text(...),
           axis.text = element_text(...),
           legend.position = "top/bottom/...") +
     labs(title = "...", x = "...", y = "...") +
     ...
     scale_y_manual(values = ..., name = "...", label = ...) +
     scale_y_discrete() +
     scale_color_manual() +
     ...
     
```

## Geometrie i mapowania

Prosy wykres punktowy zależności długości od wagi:

```{r, message = FALSE, warning = FALSE, echo = TRUE}

ggplot(koty_ptaki, aes(x = dlugosc, y = waga)) +
     geom_point()

```

Dodajmy do wykresu jeszcze kolor określający drużynę:

```{r, message = FALSE, warning = FALSE, echo = TRUE}

ggplot(koty_ptaki, aes(x = dlugosc, y = waga, color = druzyna)) +
     geom_point()
     

```

Jedna obserwacja jest ewidentnie odstająca w grupie ptaków - dowiedzmy się jaka:

```{r, message = FALSE, warning = FALSE, echo = TRUE}

ggplot(koty_ptaki, aes(x = dlugosc, y = waga, color = druzyna, label = gatunek)) +
     geom_point() +
     geom_text()

```

Punkty są za bliko siebie i napisy na siebie zachodzą. Ładnie radzi z tym sobie biblioteka `ggrepel` z funkcją `geom_text_repel()` zamiast `geom_text()`

```{r, message = FALSE, warning = FALSE, echo = TRUE}

ggplot(koty_ptaki, aes(x = dlugosc, y = waga, color = druzyna, label = gatunek)) +
     geom_point() +
     geom_text_repel()

```

Przejdźmy teraz do wykresów, gdzie jedna ze zmiennych jest dyskretna. Przykładowo przedstawmy zależność prędkości od drużyny:

```{r, message = FALSE, warning = FALSE, echo = TRUE}

ggplot(koty_ptaki, aes(x = druzyna, y = predkosc)) +
     geom_point() +
     geom_boxplot()
     
```

Jeśli nas interesuje, które wartości są odstające, to dodajmy tekst:

```{r, message = FALSE, warning = FALSE, echo = TRUE}

ggplot(koty_ptaki, aes(x = druzyna, y = predkosc, label = gatunek)) +
     geom_point() +
     geom_boxplot() +
     geom_text()
     
```

## Stylowanie wykresów

Zmiana układu współrzędnych (zamiana osi OX z osią OY):

```{r, message = FALSE, warning = FALSE, echo = TRUE}

ggplot(koty_ptaki, aes(x = druzyna, y = predkosc, fill = druzyna)) +
     geom_boxplot() +
     coord_flip()
     
```

Tytuł i nazwy osi:

```{r, message = FALSE, warning = FALSE, echo = TRUE}

ggplot(koty_ptaki, aes(x = druzyna, y = predkosc, fill = druzyna)) +
     geom_boxplot() +
     coord_flip() +
     labs(title = "Drużyna vs. prędkość", x = "DRUŻYNA", y = "PRĘDKOŚĆ")
     
```

Motywy (`theme_bw()`, `theme_minimal()`, `theme_classic()`, `theme_gray()`, ...):

```{r, message = FALSE, warning = FALSE, echo = TRUE}

ggplot(koty_ptaki, aes(x = druzyna, y = predkosc, fill = druzyna)) +
     geom_boxplot() +
     coord_flip() +
     labs(title = "Drużyna vs. prędkość", x = "DRUŻYNA", y = "PRĘDKOŚĆ") +
     theme_minimal()

ggplot(koty_ptaki, aes(x = druzyna, y = predkosc, fill = druzyna)) +
     geom_boxplot() +
     coord_flip() +
     labs(title = "Drużyna vs. prędkość", x = "DRUŻYNA", y = "PRĘDKOŚĆ") +
     theme_bw() 

```

Stylowanie szczegółów (wielkość tekstu, czcionka, ...):

```{r, message = FALSE, warning = FALSE, echo = TRUE}

ggplot(koty_ptaki, aes(x = druzyna, y = predkosc, fill = druzyna)) +
     geom_boxplot() +
     coord_flip() +
     labs(title = "Drużyna vs. prędkość", x = "DRUŻYNA", y = "PRĘDKOŚĆ") +
     theme_minimal() +
     theme(axis.title.y = element_text(size = 25, color = "blue"),
           axis.text.x = element_text(face = "bold"),
           legend.position = "bottom")

```

Modyfikacja skali (`scale_color_discrete()`, `scale_fill_manual()`, ...):

```{r, message = FALSE, warning = FALSE, echo = TRUE}

ggplot(koty_ptaki, aes(x = druzyna, y = predkosc, fill = druzyna)) +
     geom_boxplot() +
     coord_flip() +
     labs(title = "Drużyna vs. prędkość", x = "DRUŻYNA", y = "PRĘDKOŚĆ") +
     theme_minimal() +
     theme(axis.title.y = element_text(size = 25, color = "blue"),
           axis.text.x = element_text(face = "bold"),
           legend.position = "bottom") +
     scale_fill_manual(values = c("red", "blue"), labels = c("Koty", "Ptaki"), name = "")

```

## Dane o serialach

```{r, message = FALSE, warning = FALSE, echo = TRUE}

data("serialeIMDB")
head(serialeIMDB)

```

Wyciągamy tylko dane o 'Grze o tron' i rysujemy wykres zależności oceny od sezonu:

```{r, message = FALSE, warning = FALSE, echo = TRUE}

serialeIMDB %>% filter(serial == "Game of Thrones") -> gra_o_tron

ggplot(gra_o_tron, aes(x = sezon, y = ocena)) +
     geom_point()

```

Zamiast punktów możemy narysować wykresy pudełkowe:

```{r, message = FALSE, warning = FALSE, echo = TRUE}

ggplot(gra_o_tron, aes(x = sezon, y = ocena)) +
     geom_boxplot()

```

A teraz wybierzmy więcej seriali i dla nich narysujmy to samo:

```{r, message = FALSE, warning = FALSE, echo = TRUE}

serialeIMDB %>% filter(serial %in% c("Game of Thrones", "Sherlock", "Breaking Bad")) -> seriale

ggplot(seriale, aes(x = sezon, y = ocena)) +
     geom_boxplot()

```

Warto byłoby odróżniać seriale:

```{r, message = FALSE, warning = FALSE, echo = TRUE}

ggplot(seriale, aes(x = sezon, y = ocena, fill = serial)) +
     geom_boxplot()

```

## Panele

Trochę za dużo tego na jednym wykresie. Podzielmy to więc na panele:

```{r, message = FALSE, warning = FALSE, echo = TRUE}

ggplot(seriale, aes(x = sezon, y = ocena, fill = serial)) +
     geom_boxplot() +
     facet_grid( ~ serial)

```

'Sherlock' nie ma aż pięciu sezonów, więc 'uwolnijmy mu skalę':

```{r, message = FALSE, warning = FALSE, echo = TRUE}

ggplot(seriale, aes(x = sezon, y = ocena, fill = serial)) +
     geom_boxplot() +
     facet_grid(. ~ serial, scales = "free_x")

```

To samo, tylko poziomo:

```{r, message = FALSE, warning = FALSE, echo = TRUE}

ggplot(seriale, aes(x = sezon, y = ocena, fill = serial)) +
     geom_boxplot() +
     facet_grid(serial ~ ., scales = "free_x")

```

## Wykresy interaktywne

Potrzebny tu jest pakiet `plotly()`.

```{r, message = FALSE, warning = FALSE, echo = TRUE}

ggplot(seriale, aes(x = sezon, y = ocena, fill = serial)) +
     geom_boxplot() +
     facet_grid(serial ~ ., scales = "free_x") -> wykres

ggplotly(wykres)

ggplot(koty_ptaki, aes(x = dlugosc, y = waga, color = druzyna, label = gatunek)) +
     geom_point() +
     geom_text() -> wykres2

ggplotly(wykres2)

```

## Zadania

Korzystamy ze zbioru `imiona_warszawa` i `serialeIMDB`:

```{r, message = FALSE, warning = FALSE, echo = TRUE}

head(imiona_warszawa)

```

### 1. Narysuj wykres przedstawiający zależność liczby dwojga wybranych dzieci urodzonych od roku.

```{r, message = FALSE, warning = FALSE, echo = FALSE}

ggplot(imiona_warszawa %>% 
            group_by(imie, plec, rok) %>% 
            summarise(liczba = sum(liczba)) %>% 
            filter(imie %in% c("Marta", "Łukasz")), 
     aes(x = rok, y = liczba, color = imie)) +
     geom_line() +
     theme_bw()

```

### 2. Przedstaw na wykresie liczbę głosów oddanych na kolejne odcinki wybranego serialu (z dodatkowym wymiarem przedstawionym kolorem - oceną).

```{r, message = FALSE, warning = FALSE, echo = FALSE}

serialeIMDB %>% 
     filter(serial == "Breaking Bad", 
            sezon == 1) -> dane

ggplot(dane, aes(x = odcinek, y = glosow, fill = ocena)) +
     geom_bar(stat = "identity") +
     labs(title = "Liczba głosów oddanych na pierwszy sezon serialu Breaking Bad") +
     theme_minimal()
```

### 3. Przedstaw na wykresie liczbę głosów oddanych na kolejne odcinki wybranych dwóch seriali w zależności od oceny tych odcinków.

```{r, message = FALSE, warning = FALSE, echo = FALSE}

serialeIMDB %>% 
     filter(serial %in% c("Breaking Bad", "Sherlock"), 
            sezon == 1) -> dane2

ggplot(dane2, aes(x = glosow, y = ocena, color = serial, label = odcinek)) +
     geom_point() +
     geom_text(vjust = 1)

```



