---
title: "Moj pierwszy plik Rmarkdown"
author: "Natalia Potocka"
output:
  html_document:
    toc: yes
---

# Duzy naglowek

## Troche mniejszy

Moj super dlugi paragraf mowiacy o mojej dlugiej analizie. 

# Kolejny rozdzail

### Jeszcze mniejszy naglowek

#### Najmniejszy

# Formatowanie

Nasz tekst będzie pogrubiony: **o tak** albo __o tak__
Nasz tekst będzie pochylony: __*o tak*__ albo _o tak_

## Listy

5. pierwszy element
    - podlista 1
    - podlista 2
1. drugi element  
 
3. trzeci element
4. kolejna


* Element pierwszy
* Element drugi
    - podeelemnt drugi pierwszy
        + kolejna podlista
    - podelement drugi drugi
    
## Nowa linia

jak pisze jakis teskt  (<- tu dwie spacje)  
i chce zrobic enter

## Linki

http://google.com

[tekst ktory sie pokazuje zamiast linku](http://google.com)

# Kody

```
tutaj kod, ktory wyglada jak kod
```

```python
for i in krotka:
    print(i)
```

```r
for(i in 1:10)
    print(i)
```


```{r}
print("1")
print(1:10)
```


```{r,echo=FALSE}
print("2")
print(1:10)
```


```{r,eval=FALSE}
print("3")
print(1:10)
```


```{r,results='hold'}
print("4")
print(1:10)
```

```{r,results='hide'}
print("5")
print(1:10)
x <- 1:10
```


```{r}
sum(x)
```


```{r,results='asis'}
iris[1:3, 1:4]
knitr::kable(iris[1:3,1:4])
```

library(dplyr) <- tu nie zadziała

```{r,message=FALSE}
library(dplyr) #ładowanie pakietów tylko i wyłącznie w chunkach
# dane %>% mutate(...)
```



```{r,cache=TRUE}
plot(1:100000, rnorm(100000))
```


```{r,echo=FALSE}
knitr::opts_chunk$set(echo = FALSE,fig.width = 8) #globalne ustawienia chunków
```

```{r}
print("ala ma kota") #kod R-owy się nie pokaże, tylko wynik
```

```{r,echo=TRUE}
print("Tola ma tablet") #lokalnie mogę zmienić, że kod się bedzie pokazywać
x <- 1:5
```


Piszę jakiś teskt i potrzebuje napisać np. `zmienną` w stylu kodu.

I chce wypisac np. x[1]: `r x[1]`





