
# Ramowy plan warsztatu

##  Zapoznanie ze środowiskiem R i edytorem RStudio.

0) 3 słowa o tym, że R to język przeznaczony do analizy danych. Usprawnia myślenie o danych.

1) Przedstawienie celu warsztatu i analizy.

2) Do roboty! Skansen: pokazanie R GUI

3) Uruchomienie RStudio (POPRZEZ URUCHOMIENIE PLIKU Z PROJEKTEM) i wymienienie głównych jego głównych zalet jako (wciąż rozwijanego) najpopularniejszego edytora tekstu przy pracy z językiem R

4-5) Co jest co: nazwanie notatnika, konsoli i pozostałych paneli

6) Żeby analizować trzeba mieć dane: wczytanie danych poprzez panel Tools -> Import Dataset

7) Zwrócenie uwagi, że w trakcie wczytania danych przez klikanie pojawia się kod - podkreślenie zalety kodu jako historii i języka pracy. Czasem łatwiej przez maila
skomentować komuś kod niż przez telefon tłumaczyć co ma po kolei kliknąć. Klikanie nie zostawia trwałej historii.

8) Krótkie omówienie kolumn w danych.

9) Skopiowanie kodu wczytującego dane z konsoli do notatnika [kopiuje się funkcja i linijka z library]

```{r}
library(readr)
oferty_informacje <- read_csv("~/dev/RLadies/00_Basics/pobranie_danych/oferty_informacje.csv")
View(oferty_informacje)
```

10) Zapisanie notatnika. Otwarcie i zamknięcie dodatkowego notatnika jako przykład [trzeba powiedzieć jakie zalety ma praca z wieloma notatnikami i jaki jest sens zapisywania kodu do skryptów].

11) Wskazanie na funkcję library -> R ma pomocne rozszerzenia, z których należy korzystać! 

12-14) Omówienie czym jest funkcja. Niektórzy dopiero zaczynają przygodę z programowaniem. Wskazanie na skorzystanie już z 3 funckji - library, read_csv, View
15) Wskazanie na zalety pracy z projektem, gdyż każdy ma jednolite drzewo projektu (ścieżkę). Dzięki czemu pierwsze wywołanie

```{r}
oferty_informacje <- read_csv("~/dev/RLadies/00_Basics/pobranie_danych/oferty_informacje.csv")
```

oraz wywoałnie do drzewa projektu dadzą ten sam efekt

```{r}
oferty_informacje <- read_csv("00_Basics/pobranie_danych/oferty_informacje.csv")
```

- WAŻNE

16-17) PIERWSZE URUCHAMIANIE KODU - ctrl+enter / run / source 

18) JAK ZORIENTOWAĆ SIĘ, ŻE POLECENIE JEST NIEKOMPLETNE (znak + w konsoli)

19) PO CO JEST KARETKA - wskazuje, że można wprowadzać NOWE polecenia do konsoli

20) JAK PRZERWAĆ NIEKOMPLETNE POLECENIE - esc / STOP

21) PRZYKŁAD ERRORA - skąd wiedzieć, że coś się nie udało -> najlepiej podać błedną nazwę pliku i pokazać komunikat - najczęstszy błąd i początkujących

22) Jak sprawdzić sciężkę w której pracujemy i jak ją zmienić? `getwd()` i `setwd()`

23) Wskazanie na pojawiąjące się rzeczy w oknie Environment (Globalne Środowisko Zmiennych). Wyjaśnienie operatora `<-` + zastosowanie w przykładzie `x<-5`.

24) Prezentacja zalet korzystania ze zmiennych wraz z wskazaniem na arytmetyczne funkcje R `log(5), log(x)`. R to w końcu taki duży kalkulator.

25) Prezentacja funckji zwracających statystki dotyczące danych, z którymi pracujemy. `str(), dim(), head(), summary()`.

26) PRZYKŁAD NA MTCARS: Odwołanie się do `head(mtcars);table(mtcars$gear, mtcars$carb)` - funkcje dwuargumentowe + odwołanie się do kolumn danych.

26.5) **ZAZNACZENIE RÓŻNIC MIĘDZY STARYM ŚWIATEM - data.frame A NOWYM - tibble/tbl_df.

27) Opisanie innych sposobów odwoływania się do kolumn - `$, nazwa`.

28) Wskazanie różnicy między samotną kolumną (wektorem) a całą ramką danych - dowiadujemy się, że w R obiekty mogą być przedstawiane za pomocą różnych typów obiektów.

29) Izomorfizm funkcji - funkcje o tych samych nazwach moga działać różnie na innych typach obiektów - `summary` na ramce danych a `summary` na wektorze.

30) Ale co w ogóle robi `summary`? Jak się dowiedzieć co ta funkcja robi -> `?` + `help(nazwa_funkji)`?

31) Jak znaleźć funkcję, spełniająca moje potrzeby? Google+stackexchange

32) Co to jest sesja w R? Zamknięcie RStudio tak by zapisałe stan sesji. Wczytanie RStudio tak by uruchomił ostatnią sesję. Zamknięcie RStudio tak by nie zapisywał sesji. Zrestartowanie sesji.


## Wstępna analiza poznawcza danych

Może konstrukcja funkcji i przepływy warunkowe

```{r}
library(readr)
oferty_informacje <- read_csv("~/dev/RLadies/00_Basics/pobranie_danych/oferty_informacje.csv")
```

### Sprzedający o największej liczbie ofert

Standardowy R

```{r}
# install.packages('dplyr')
tabela_sprzedajacych <- table(oferty_informacje$sprzedajacy)
tabela_sprzedajacych_sort <- sort(tabela_sprzedajacych, decreasing = TRUE)
head(tabela_sprzedajacych_sort,20)
```

Przy pomocy funkcji z pakietu do manipulacji danych `dplyr`

```{r}
library(dplyr)
count_sprzedajacych <- count(oferty_informacje, sprzedajacy, sort = TRUE)
head(count_sprzedajacych,20)
```

- Dedykowane funkcje do najpopularniejszych operacji
- Przyjazny wynik

### Najdroższe oferty (ale butów)

```{r}
oferty_informacje_arr <- arrange(oferty_informacje, cena)
(cena_tytul <- select(oferty_informacje_arr, cena, tytul))
```


```{r}
oferty_informacje_arr_desc <- arrange(oferty_informacje, desc(cena))
(cena_tytul_desc <- select(oferty_informacje_arr_desc, cena, tytul))
head(cena_tytul_desc, 20)
```

Ale butów

```{r}
oferty_informacje_low <- mutate(oferty_informacje, tytul_lower = tolower(tytul))

zapietki_wkladki <- grepl('zapiętki|wkładki', oferty_informacje_low$tytul_lower)

table(zapietki_wkladki)
# !TRUE
oferty_informacje_low[zapietki_wkladki, ]
oferty_informacje_low[!zapietki_wkladki, ]
filter(oferty_informacje_low, !zapietki_wkladki)
filter(oferty_informacje_low, !grepl('zapiętki|wkładki', oferty_informacje_low$tytul_lower)) -> oferty_informacje_buty 
```

```{r}
select(
  arrange(oferty_informacje_buty, cena),
  cena, tytul_lower
)
```

#### Zadanie 1

Dalej mamy oferty, które nie dotyczą butów, lecz dodatków do nich.
W parach, znaleźć najtańszą ofertę z butami.

#### Zadanie 2

Bazując na wyfiltrowanych danych z Zadania 1, sprawdź kto ma najwięcej par butów jeszcze do sprzedania? A kto najwięcej na tym może jeszcze zarobić?

WSKAZÓWKA: Kolumny można dodawać na wiele sposobów. Jednym z nich jest transformacja kilku obecnych już kolumn w danych. Możliwe są wszystkie operacje arytmetyczne. Przykład

```{r}
head(mtcars)
head(mutate(mtcars, gear_razy_carb = gear*carb))
# mozna dodac kilka kolumn
head(
  mutate(mtcars, 
         gear_razy_carb = gear*carb,
         duzo_operacji = sqrt(wt)/exp(qsec)+drat)
)
```


#### Zadanie 3

Operacja na tekstach: które aukcje cieszą się największym powodzeniem?

## Wizualizacja wyników